臺灣臺南地方法院刑事判決　
110年度交易字第587號
公  訴  人  臺灣臺南地方檢察署檢察官
被      告  黃契禎


上列被告因公共危險案件，經檢察官提起公訴（110年度偵字第1
0422號），被告於本院準備程序中就被訴事實為有罪之陳述，經
告知簡式審判程序之旨，並聽取被告與公訴人意見後，本院裁定
以簡式審判程序進行審理，判決如下：
    主  文
黃契禎駕駛動力交通工具而吐氣所含酒精濃度達每公升零點二五
毫克以上，累犯，處有期徒刑陸月，併科罰金新臺幣貳萬元，有
期徒刑如易科罰金，罰金如易服勞役，均以新臺幣壹仟元折算壹
日。
    事實及理由
一、本案被告黃契禎所犯為死刑、無期徒刑、最輕本刑3年以上
    有期徒刑以外之罪，亦非高等法院管轄之第一審案件，其於
    準備程序中就被訴事實為有罪之陳述，經告知簡式審判程序
    之旨，並聽取檢察官及被告之意見後，本院依刑事訴訟法第
    273條之1第1項規定裁定進行簡式審判程序，是本案之證據
    調查，依同法第273條之2規定，不受同法第159條第1項、第
    161條之2、第161條之3、第163條之1及第164條至第170條所
    規定證據能力認定及調查方式之限制，合先敘明。
二、本案犯罪事實及證據，除起訴書犯罪事實欄第4行「在臺南
    市南區新興路某處飲用啤酒後」之記載，應更正為「在臺南
    市南區新興路立光市場飲用米酒及啤酒後」；證據部分：補
    充「被告於本院準備程序及審理時之自白」外，其餘均引用
    檢察官起訴書之記載（如附件）。
三、論罪科刑：
  ㈠核被告所為，係犯刑法第185條之3第1項第1款前段之駕駛動
    力交通工具而吐氣所含酒精濃度達每公升0.25毫克以上之罪
    。
  ㈡被告前因公共危險案件，經臺灣高雄地方法院以109年度交簡
    字第940號判決判處有期徒刑5月確定，於民國109年12月17
    日易科罰金執行完畢，有臺灣高等法院被告前案紀錄表在卷
    足參（見本院卷第11至18頁），其於上開有期徒刑執行完畢
    後5年內之110年4月29日故意再犯本件有期徒刑以上之罪，
    為累犯；審酌被告未因前罪徒刑執行完畢而有所警惕，猶故
    意再犯本案犯罪，可認其有特別惡性及對刑罰反應力薄弱，
    又觀諸被告本案犯罪情節，經依累犯規定加重其刑，並未使
    被告所受刑罰超過其所應負擔之罪責，即無司法院釋字第77
    5號解釋意旨所指應裁量不予加重最低本刑，否則將致過苛
    或罪刑不相當之情形，爰依刑法第47條第1項規定加重其刑
    。
  ㈢茲審酌被告前已多次因酒後駕車之違法情事為警查獲（構成
    累犯之前案紀錄，不重複審酌），有前引臺灣高等法院被告
    前案紀錄表可資查考，被告明知酒後不能駕車及酒醉駕車之
    危險性，竟猶漠視自己安危，復罔顧法律禁止規範與公眾道
    路通行之安全，於酒後吐氣所含酒精濃度已逾法定容許標準
    後，仍騎乘機車行駛於道路，並因酒後控制力、注意力減弱
    ，不慎擦撞他人駕駛之機車而發生道路交通事故，對公眾交
    通往來顯已造成高度危害，所為實無足取，亦顯見其無視法
    紀，更缺乏對其他用路人人身安全之尊重觀念，殊為不該，
    惟念其犯後坦承犯行不諱，兼衡其為警查獲時測得吐氣所含
    酒精濃度高達每公升1.16毫克，超出法定容許標準甚多之客
    觀情節，暨其自陳學歷為國中畢業，從事粗工，每日工資約
    新臺幣1,000元，須扶養其胞兄，未婚無子女（見本院卷第1
    74頁）之智識程度、家庭生活狀況等一切情狀，量處如主文
    所示之刑，並就有期徒刑及併科罰金刑部分，分別諭知易科
    罰金及易服勞役之折算標準，以示懲儆。 　　
據上論斷，應依刑事訴訟法第273條之1第1項、第299條第1項本
文、第310條之2、第454條第2項（本件依刑事判決精簡原則，僅
記載程序法條文），判決如主文。
本案經檢察官白覲毓提起公訴，檢察官吳梓榕、黃信勇到庭執行
職務。
中　　華　　民　　國　　110 　年　　10　　月　　18　　日
                  刑事第十庭   法　官　潘明彥
以上正本證明與原本無異。
如不服本判決應於收受本判決後20日內向本院提出上訴書狀，並
應敘述具體理由。其未敘述上訴理由者，應於上訴期間屆滿後20
日內向本院補提理由書狀（均須按他造當事人之人數附繕本）「
切勿逕送上級法院」。 
　　　　　　　　　　　　　 　　書記官  蘇豐展
中　　華　　民　　國　　110 　年　　10　　月　　18　　日
附錄本案論罪科刑法條：
中華民國刑法第185條之3第1項
駕駛動力交通工具而有下列情形之一者，處2年以下有期徒刑，
得併科20萬元以下罰金：
一、吐氣所含酒精濃度達每公升零點二五毫克或血液中酒精濃度
    達百分之零點零五以上。
二、有前款以外之其他情事足認服用酒類或其他相類之物，致不
    能安全駕駛。
三、服用毒品、麻醉藥品或其他相類之物，致不能安全駕駛。

【附件】：
臺灣臺南地方檢察署檢察官起訴書
                                    110年度偵字第10422號
　　被　　　告　黃契禎　男　55歲（民國00年0月0日生）
　　　　　　　　　　　　住臺南市○區○○里00鄰○○街0000
　　　　　　　　　　　　　號
　　　　　　　　　　　　國民身分證統一編號：Z000000000號
上列被告因公共危險案件，業經偵查終結，認應提起公訴，茲將
犯罪事實及證據並所犯法條分敘如下：
　　　　犯罪事實
一、黃契禎前因公共危險案件，經臺灣高雄地方法院以109年度
　　交簡字第940號判處有期徒刑5月確定，於民國109年12月17日
    易科罰金執行完畢。詎猶不知悛悔，於110年4月29日22時
　　至23時許，在臺南市南區新興路某處飲用啤酒後，猶基於酒
    後駕駛動力交通工具之犯意，於同日23時許，騎乘車號000-00
    0號機車上路，嗣於同日23時15分許，行經臺南市○區○○路000巷
    00號前不慎與吳佳倫騎乘車號000-0000號機車發生碰撞(所
    涉過失傷害部分未據告訴)，經警到場處理，於同日23時50
    分許，檢測其吐氣後所含酒精濃度達每公升1.16毫克，始查得
    上情。
二、案經臺南市政府警察局第六分局報告偵辦。
　　　　證據並所犯法條
一、上揭犯罪事實，業據被告黃契禎於警詢及偵查中坦承不諱，
    核與證人吳佳倫於警詢證述情節相符，並有臺南市政府警察
    局第六分局道路交通事故當事人酒精測定紀錄表、臺南市政府
    警察局舉發違反道路交通管理事件通知單、呼氣酒精測試器檢
    定合格證書、道路交通事故現場圖、道路交通事故調查表(
    一)、(二)及現場照片16張附卷可稽，足認被告自白與事
　　實相符，其犯嫌應堪認定。
二、核被告所為，係犯刑法第185條之3第1項第1款之公共危險罪
　　嫌。又被告曾有如犯罪事實欄所載之論罪科刑及執行完畢情
　　形，有全國刑案資料查註表1份在卷足參，其前受有期徒刑
　　執行完畢後，5年以內故意再犯本件有期徒刑以上之罪，為
　　累犯，請依刑法第47條第1項規定及司法院釋字第775號解釋
　　意旨裁量是否加重最低本刑。
三、依刑事訴訟法第251條第1項提起公訴。
　　此　致
臺灣臺南地方法院
中　　華　　民　　國　 110　　年　　5 　　月　　17　　日
　　　　　　　　　　　　　    檢 察 官  白　覲　毓
本件證明與原本無異
中　　華　　民　　國　 110　　年　　5  　 月　　27　  日
　　　　　　　　　　　　　　　書 記 官　黃　瑀　謙
所犯法條：
中華民國刑法第185條之3
駕駛動力交通工具而有下列情形之一者，處 2 年以下有期徒刑
，得併科 20 萬元以下罰金：
一、吐氣所含酒精濃度達每公升零點二五毫克或血液中酒精濃度
    達百分之零點零五以上。
二、有前款以外之其他情事足認服用酒類或其他相類之物，致不
    能安全駕駛。
三、服用毒品、麻醉藥品或其他相類之物，致不能安全駕駛。
    因而致人於死者，處 3 年以上 10 年以下有期徒刑；致重
    傷者，處 1 年以上 7 年以下有期徒刑。